【裁判字號】    90,訴,1815
【裁判日期】    900831
【裁判案由】    竊盜
【裁判全文】
臺灣高雄地方法院刑事判決                          九十年度訴字第一八一五號
    公  訴  人  臺灣高雄地方法院檢察署檢察官
    被      告  甲○○
右列被告因竊盜案件，經檢察官提起公訴（九十年度偵字第一一三九九號），本院判
決如左：
    主  文
甲○○連續竊盜，處有期徒刑壹年，並於刑之執行前令入勞動場所強制工作參年。
    事  實
一、甲○○於民國八十九年間，因竊盜罪，經台灣高雄地方法院以八十九年度易字第
    一四一一號及八十九年度易字第五二四一號分別判處有期徒刑三月（緩刑二年）
    及四月確定，並因竊盜及準強盜案件，經台灣高雄地方法院以八十九年交訴字第
    二四五號分別判處有期徒刑五月及三年四月，應執行有期徒刑三年六月確定。為
    有犯罪習慣之人。
二、甲○○意圖自己不法之所有，基於竊盜之概括犯意，先於九十年六月八日下午七
    時許，見某不詳姓名之人所持有之車牌號碼ＧＸＵ─九三六號重機車乙輛（該機
    車原為乙○○所有，惟已於九十年六月六日上午五時三十分許，在高雄市苓雅區
    ○○○路中正文化中心東側門失竊），停放在高雄市○○區○○路科工館右側門
    旁，且鑰匙仍插於機車上，即徒手竊取該機車，得手後留供己用；復於同年月八
    日凌晨一時三十分許，在高雄市三民區○○○路科工館前，以自備之鑰匙開啟丙
    ○○所有車牌號碼ＬＪＵ─五一七號機車之置物箱，竊取置物箱內之現金新台幣
    （下同）二千二百元及宏碁牌行動電話乙只，得手後將現金藏放在其左褲袋內，
    行動電話則藏置前開竊得車牌號碼ＧＵＸ─九三六號機車之置物箱內。嗣經丙○
    ○報警，經警循線於同（八）日凌晨二時許，在科工館前，將甲○○逮獲，並在
    其身上扣得現金二千二百元、及在車牌號碼ＧＵＸ─九三六號機車之置物箱內查
    獲上開行動電話乙支。
三、案經高雄市政府警察局三民第二分局移送台灣高雄地方法院檢察署檢察官偵查起
    訴。
    理  由
一、右揭事實，業據被告甲○○於警訊及偵、審時均供認不諱，核與證人即被害人乙
    ○○及丙○○於警訊時證述之情節大致相符，並有贓物認領保管收據二紙及照片
    三張附卷可稽；是被告之自白核與事實相符，堪信為真實。從而，本件事證明確
    ，被告上開竊盜犯行，已堪認定。
二、核被告甲○○所為，係犯刑法第三百二十條第一項之竊盜罪。被告先後二次竊盜
    犯行，時間緊接，觸犯構成要件相同之罪名，顯係基於概括犯意反覆為之，應依
    連續犯之規定論以一罪，並加重其刑。按刑法第三百二十二條規定以竊盜為常業
    之罪，指以竊盜為職業者而言，不以行竊次數為標準，苟非以行竊為謀生之職業
    ，縱有多次行竊，仍難以常業竊盜罪論擬，最高法院三十年上字第三二八號著有
    判例可資參照；被告於偵查及本院審理時陳稱：伊係從事裝潢工作，於八十九年
    二月間因無工作可做，於同年三月間經友人介紹從事送貨業務，至同年十月間止
    ，後於八十九年十一月間遭收押，至九十年二月間釋放後，再從事裝潢工作等語
    ，且觀之被告於本院八十九年易字第一四一一號竊盜案件，係利用借用廁所之機
    會，而竊取現金二千六百元及ＰＥＡＣＥ牌洋煙四包；於本院八十九年易字第五
    二四一號竊盜案件，係因見車牌號碼ＮＱ－八二九八號自小客車之車前擋風玻璃
    已遭他人破壞，徒手打開車門而進入該自用小客車內，竊取該車置物箱內之銅板
    十七元；並於本院八十九年交易字第二四五號強盜等案件中，係持其自備之機車
    鑰匙乙支，竊取車牌號碼ＸＬＥ─三二三號重機車乙輛，有上開刑事判決書三份
    在卷足憑。準此，被告雖有上開三次竊盜犯行，惟觀之被告係因臨時見有機可趁
    ，而為第一、二次之竊盜犯行，及竊取機車以為代步之用；是依被告上開竊盜之
    犯罪情節，且參酌被告於上揭期間，亦有正當工作，足見被告並非係以行竊為謀
    生之職業。從而，尚難僅據被告確有前開三次之竊盜犯行，即認被告應依常業竊
    盜罪論處。公訴意旨認被告係犯刑法第三百二十二條常業竊盜罪，依上所述，則
    容有未洽，惟竊盜之社會基本事實相同，起訴法條應予變更。爰審酌被告雖於犯
    罪後坦認犯罪，然被告自八十九年二月八日起至同年十一月三日止，為三次竊盜
    犯行，並經本院分別判處有期徒刑三月（緩刑二年）及四月，最後一次並為準強
    盜犯行，定其應執行有期徒刑三年六月，且被告自八十九年十一月三日起，並因
    上開準強盜案件遭羈押，至九十年二月二十六日始釋放，竟不知謹言慎行，再為
    本件竊盜犯行，足見其並無悔悟之心，犯罪之手段、目的、所得之財物，及其他
    一切情況，量處如主文所示之刑，以資懲儆。另被告於數月間即犯有如上所示之
    多次竊盜前科，繼之再犯本件之罪，足證其有犯罪之習慣，爰依竊盜犯贓物犯保
    安處分條例第三條第一項第一款、第四條、第五條第一項前段之規定，諭知應於
    刑之執行前令入勞動場所強制工作三年，使其養成並習得正當工作之心態及技能
    ，以資矯治。
據上論斷，應依刑事訴訟法第二百九十九條第一項前段、第三百條，刑法第五十六條
、第三百二十條第一項，竊盜犯贓物犯保安處分條例第三條第一項第一款、第四條、
第五條第一項前段，罰金罰鍰提高標準條例第一條前段，判決如主文。
本案經檢察官吳昭瑩到庭執行職務。
中      華      民      國      九十    年      八    月      三十一    日
                                  臺灣高雄地方法院刑事第六庭
                                      法  官   洪榮家
右為正本，係照原本作成。
如不服本判決，應於送達後十日內，向本院提出上訴狀。
                                      書記官    陳寰瑛
中      華      民      國      九十    年      八    月      三十一    日
附錄本案論罪科刑法條全文：
刑法第三百二十條第一項：
  意圖為自己或第三人不法之所有，而竊取他人之動產者，為竊盜罪，處五年以下有
  期徒刑、拘役或五百元以下罰金。


司法院資訊處製作；財團法人民間司法改革基金會備份。
